臺灣彰化地方法院刑事判決　　　　　　　　　　　　　九十四年度訴字第二四四號
　　公　訴　人　臺灣彰化地方法院檢察署檢察官
　　被　　　告　乙○○
右列被告因違反毒品危害防制條例案件，經檢察官提起公訴（九十四年度毒偵字第六
七號），被告於準備程序就被訴事實為有罪之陳述，經本院合議庭裁定改依簡式審判
程序合併審理，並判決如左：
    主  文
乙○○連續施用第一級毒品，累犯，處有期徒刑壹年肆月；又施用第二級毒品，累犯
，處有期徒刑拾月。應執行有期徒刑貳年。
    事  實
一、乙○○前因施用第一、二級毒品案件，經本院以八十八年度毒聲字第二三三七號
    裁定送觀察、勒戒後，認有繼續施用毒品之傾向，由臺灣彰化地方法院檢察署檢
    察官聲請強制戒治，並以八十八年度偵字第四八五二號提起公訴，經本院於民國
    八十八年十月三十一日，以八十八年度訴字第五三六號分別判處有期徒刑一年、
    七月，應執行有期徒刑一年六月確定，另強制戒治部分，則經本院以八十八年度
    毒聲字第二六六三號裁定令入戒治處所施以強制戒治，於八十八年十二月二十三
    日停止戒治出所並付保護管束，嗣經撤銷保護管束，進入戒治處所繼續執行強制
    戒治，而於八十九年十一月三日執行完畢釋放；又因施用第一、二級毒品案件，
    經臺灣高等法院臺中分院於八十九年十一月二十八日，以八十九年度上訴字第一
    七三八號分別判處有期徒刑一年、十月，應執行有期徒刑一年八月確定；前開二
    罪嗣經接續執行，已於九十一年七月二十四日假釋出監，並於九十二年十二月九
    日縮刑期滿未經撤銷假釋，視為執行完畢。詎猶不思悔改，於前揭強制戒治執行
    完畢釋放後五年內，復基於施用第一級毒品海洛因之概括犯意，自九十三年六月
    某日起，至同年八月三十一日上午八時許止，在其位於彰化縣秀水鄉金陵村安南
    巷六十二之七號之住所及臺北縣中和市○○街二十八號五樓頂樓加蓋等處，以將
    海洛因摻入香煙中點火使產生煙霧吸用之方式，及約每二星期施用一次之頻率，
    連續施用第一級毒品海洛因多次；另基於施用第二級毒品安非他命之犯意，於九
    十三年八月三十一日上午九時許，在臺北縣中和市○○街二十八號五樓頂樓加蓋
    處，以將安非他命置於球型玻璃吸管中，再點火加熱使產生煙霧吸用之方式，施
    用第二級毒品安非他命一次。嗣於九十三年八月三十一日下午十時十五許，在臺
    北縣中和市○○街二十八號五樓頂樓加蓋處為警查獲。
二、案經臺北縣政府警察局中和分局報告臺灣板橋地方法院檢察署檢察官呈請臺灣高
    等法院檢察署檢察長令轉臺灣彰化地方法院檢察署檢察官偵查起訴。
    理  由
一、被告乙○○於準備程序中，先就右揭犯罪事實為有罪之陳述，且所犯係死刑、無
    期徒刑、最輕本刑為三年以上有期徒刑以外之罪，經本院合議庭依刑事訴訟法第
    二百七十三條之一第一項之規定，裁定由法官一人獨任進行簡式審判程序，合先
    敘明。
二、右揭犯罪事實，業據被告於本院審理中坦承不諱，且被告於前揭時地獲案後，經
    警採其尿液送驗之結果，呈甲基安非他命及嗎啡陽性反應（按一般施用海洛因者
    會在其體內代謝為嗎啡成分殘留，並經由尿液排出），有臺北縣政府警察局中和
    分局委託檢驗尿液代號與真實姓名對照認證單、台灣檢驗科技股有限公司濫用藥
    物尿液檢驗報告書各一份附卷可稽，足徵被告自白與事實相符，堪予採信。而被
    告前因施用毒品案件，經本院以八十八年度毒聲字第二六六三號裁定令入戒治處
    所施以強制戒治，於八十八年十二月二十三日停止戒治出所並付保護管束，嗣經
    撤銷保護管束，進入戒治處所繼續執行強制戒治，已於八十九年十一月三日執行
    完畢釋放，有臺灣高等法院被告前案紀錄表一份在卷可按，被告於前揭強制戒治
    執行完畢釋放後五年內，再犯施用毒品犯行，亦堪認定。本案事證已臻明確，被
    告施用第一級毒品海洛因、第二級毒品安非他命犯行堪予認定，應依法論科。
三、核被告所為，係犯毒品危害防制條例第十條第一項、第二項之施用第一級毒品、
    第二級毒品罪。其為供己施用而於施用前持有海洛因及安非他命之低度行為，各
    為其施用之高度行為所吸收，均不另論罪。又被告先後多次施用第一級毒品犯行
    ，時間緊接，所犯為構成要件相同之罪名，顯係基於概括犯意反覆為之，應依連
    續犯之規定，論以一罪，並依法加重其刑。其所犯連續施用第一級毒品及施用第
    二級毒品二罪間，犯意各別，罪名有異，應予分論併罰。又查被告曾因施用第一
    、二級毒品案件，經本院分別判處有期徒刑一年、七月，應執行有期徒刑一年六
    月確定；又因施用第一、二級毒品案件，經臺灣高等法院臺中分院分別判處有期
    徒刑一年、十月，應執行有期徒刑一年八月確定；前開二罪嗣經接續執行，已於
    九十一年七月二十四日假釋出監，並於九十二年十二月九日縮刑期滿未經撤銷假
    釋，視為執行完畢，有臺灣高等法院被告前案紀錄表乙紙附卷可憑，其受此有期
    徒刑執行完畢後，五年以內再犯有期徒刑以上之罪，為累犯，對施用第一級毒品
    部分，應依法遞予加重其刑，對施用第二級毒品部分則加重其刑。爰審酌被告曾
    因施用毒品案件經法院二次判刑確定，且甫於九十二年十二月九日執行完畢，即
    於六個月後復行施用毒品，其自我控制能力顯然不佳，有施以一定期間監禁，以
    矯正其施用毒品惡習之必要，惟念其犯罪之動機、目的係因施用毒品之習性難以
    戒除，犯罪手段僅係戕害自己之身心、施用毒品次數、時間及犯罪後坦承犯行之
    態度良好等一切情狀，分別量處如主文所示之刑，並定其應執行之刑。
四、至公訴意旨另以：被告基於施用第二級毒品安非他命之概括犯意，自九十一年七
    月二十四日假釋出監後某日起，至九十三年八月三十一日某時止，尚有多次施用
    安非他命之犯行等語。惟按犯罪事實應依證據認定之，無證據不得認定犯罪事實
    。又不能證明被告犯罪者，應諭知無罪之判決，刑事訴訟法第一百五十四條第二
    項、第三百零一條第一項分別定有明文。又刑事訴訟法第一百六十一條已於九十
    一年二月八日修正公布，其第一項規定：檢察官就被告犯罪事實，應負舉證責任
    ，並指出證明之方法。因此，檢察官對於起訴之犯罪事實，應負提出證據及說服
    之實質舉證責任。倘其所提出之證據，不足為被告有罪之積極證明，或其指出證
    明之方法，無從說服法院以形成被告有罪之心證，基於無罪推定之原則，自應為
    被告無罪判決之諭知（最高法院九十二年台上字第一二八號判例要旨參照）。本
    件公訴人認被告自九十一年七月二十四日假釋出監後某日起，至九十三年八月三
    十一日某時止，尚有多次施用安非他命之犯行，無非以被告曾於九十四年一月十
    九日在偵查中供稱：「（檢察官問：你從何時起施用毒品海洛因及安非他命？）
    海洛因自八十八年起至九十三年八月三十一日查獲日止，安非他命也是同時施用
    」等語（參見臺灣彰化地方法院檢察署九十四年度毒偵字第六七號卷第十八頁）
    。然查，被告於本院審理時堅稱其僅於九十三年八月三十一日上午九時許施用第
    二級毒品一次明確，而參以被告於八十八、八十九年間施用毒品之案件，均經法
    院判決確定，並於九十二年十二月九日執行完畢等情，被告前開供述應僅是說明
    其第一次施用毒品之時間點，尚不足以作為認定其於偵查已坦承自九十一年七月
    二十四日假釋後曾多次施用安非他命之證據，檢察官據此認定被告自前開假釋日
    後某日起連續施用第二級毒品多次，容有誤會，此外，公訴人復未提出其他可資
    證明被告確有連續施用第二級毒品犯行之證據供本院調查，本院亦查無其他積極
    證據足資證明被告自九十一年七月二十四日假釋出監後某日起，至九十三年八月
    三十一日某時止，尚有多次施用第二級毒品之犯行，原應為無罪之諭知，惟公訴
    意旨認此部分與前開有罪部分有連續犯之裁判上一罪關係，爰不另為無罪之諭知
    ，附此敘明。
據上論斷，應依刑事訴訟法第二百七十三條之一第一項、第二百九十九條第一項前段
，毒品危害防制條例第十條第一項、第二項，刑法第十一條前段、第五十六條、第五
十一條第五款、第四十七條，判決如主文。
本案經檢察官甲○○到庭執行職務。
中      華      民      國    九十四    年      三      月    二十一    日
                                臺灣彰化地方法院刑事第一庭
                                    法      官  吳  永  梁
右正本證明與原本無異。
如不服本判決，應於判決送達後十日內，向本院提出上訴狀( 須附繕本 )。
                                    法院書記官  陳  美  敏
中      華      民      國    九十四    年      三      月    二十一    日
附錄論罪科刑法條全文：
毒品危害防制條例第十條
施用第一級毒品者，處六月以上五年以下有期徒刑。
施用第二級毒品者，處三年以下有期徒刑。
